【裁判字號】    99,豐簡上,155
【裁判日期】    990408
【裁判案由】    偽造文書
【裁判全文】
臺灣臺中地方法院刑事判決           99年度豐簡上字第155號
上  訴  人
即  被  告  甲○○
上列上訴人即被告因偽造文書案件，不服本院豐原簡易庭中華民
國九十八年十二月三十一日九十八年度豐簡字第八八０號第一審
簡易判決（聲請案號：臺灣臺中地方法院檢察署九十八年度速偵
字第四一三八號號），提起上訴，本院管轄之第二審合議庭判決
如下：
    主    文
上訴駁回。
    事實及理由
一、本案經本院合議庭審理結果，認第一審簡易判決除其所引用
    之聲請簡易判決處刑書犯罪事實欄一、第五行之「以奇異筆
    在上面描寫『四五八五─ＦＺ』字樣之方式」，應更正補充
    為「以奇異筆在保力龍上面描寫『四五八五─ＦＺ』字樣，
    加以裁割後黏貼至前開壓克力板上之方式」（原審判決此部
    分之誤載，因尚不影響於判決科刑之本旨，爰予以更正補充
    之）外，其認事、用法及量刑均無不當，應予維持，並引用
    本院第一審簡易判決書及其所引臺灣臺中地方法院檢察署檢
    察官聲請簡易判決處刑書記載之犯罪事實（指前開經本院更
    正以外之其餘部分）、證據及理由（如附件）。
二、上訴人即被告甲○○（以下稱被告）之上訴意旨略以：被告
    對於原審判決之行使偽造車牌犯行認罪，然原審判決所處之
    刑過於嚴峻，請求寬宏更判，且被告因長期為病痛所苦，又
    無工作能力，實無力繳付原審判決所處拘役刑之得易科罰金
    之金額云云。
三、惟查：按關於刑之量定，係實體法上賦予法院得為自由裁量
    之事項，倘其未有逾越法律所規定之範圍，或濫用其權限，
    即不得任意指摘為違法，且在同一犯罪事實與情節，如別無
    其他加重或減輕之原因，下級審量定之刑，亦無過重或失輕
    之不當情形，則上級審法院對下級審法院之職權行使，原則
    上應予尊重（最高法院七十五年度臺上字第七０三三號、八
    十五年度臺上字第二四四六號判決意旨參照）。查本件被告
    所犯刑法二百十六條、第二百十二條之罪之法定刑為一年以
    下有期徒刑、拘役或三百元以下罰金」（依刑法施行法第一
    條之一第一項、第二項前段之規定，其法定罰金刑之貨幣單
    位為新臺幣，且就其所定數額提高為三十倍），原審以被告
    前開犯行事證明確，並依刑法第五十七條各款所列事項及一
    切情狀，依職權就個案裁量於法定刑度內判處被告拘役四十
    日及諭知易科罰金之折算標準，其量刑尚無過重或失輕而明
    顯違背正義之情形，復查無其他法定應予減輕之事由，被告
    提起上訴指摘原審判決量刑過重，難謂有理由。又刑事案件
    之行為人受法院判處得易科罰金之拘役刑確定，於行為人受
    執行時，執行檢察官是否准予易科罰金及行為人有無能力繳
    付易科罰金之款項，均屬判決確定後之刑罰執行問題，尚非
    原審依法所得斟酌之事項，被告以其無力繳付原審所處拘役
    刑得易科罰金之金額而提起上訴，亦為無理由。綜上所陳，
    本件被告執以上訴之理由，均非可採。本院認原審以被告犯
    刑法第二百十六條、第二百十二條之行使偽造汽車車牌之罪
    事證明確，而適用刑事訴訟法第四百四十九條第一項前段、
    第四百五十四條第二項、第四百五十條第一項，刑法第二百
    十六條、第二百十二條、第四十一條第一項前段、第三十八
    條第一項第二款，刑法施行法第一條之一，判決被告「行使
    偽造汽車牌照，足以生損害於公眾，處拘役肆拾日，如易科
    罰金，以新臺幣壹仟元折算壹日。扣案之偽造『四五八五─
    ＦＺ』號車牌貳面，沒收之。」，其認事用法並無不當，量
    刑亦屬妥適；被告執前詞指摘原審判決，均無理由，應予駁
    回。
據上論斷，應依刑事訴訟法第四百五十五條之一第一項、第三項
、第三百六十八條、第三百七十三條，判決如主文。
本案經檢察官乙○○到庭執行職務
中    華    民    國    99    年    4     月    8     日
                  刑事第十一庭  審判長法  官  李雅俐
                                      法  官  王世華
                                      法  官  羅智文
以上正本證明與原本無異。
本件不得上訴。
                                      書記官  莊金屏
中    華    民    國    99    年    4     月    8     日
附錄論罪科刑法條：
刑法第二百十二條：
偽造、變造護照、旅券、免許證、特許證及關於品行、能力服務
或其他相類之證書、介紹書，足以生損害於公眾或他人者，處一
年以下有期徒刑、拘役或三百元以下罰金。
刑法第二百十六條：
行使第二百十條至第二百十五條之文書者，依偽造、變造文書或
登載不實事項或使登載不實事項之規定處斷。

司法院資訊處製作；財團法人民間司法改革基金會備份。
